# Jose Antonio Morales Martínez

# Computer systems engineer

## Contacto

Jumil 368 Pedregal de Santo Domingo, 04369, Coyoacán, Cuidad de México.

5587414029

morales.martínez.jose.antonio0@gmail.com

#### **Habilidades**

- Conocimiento en lenguajes de programación de alto nivel como son: C, C++, JavaScript, PHP, NodeJs.
- Manejo de librerías como Bootstrap, express y jQuery.
- Conocimiento y manejo de metodologías ágiles para el desarrollo de software: SCRUM, Kanban.
- Manejo de bases de datos relacionales MySql y Oracle
- Manejo de sistema de control de versiones Git
- Conocimiento amplio en algoritmos y estructuras de datos.
- Trabajo bajo presión.
- Trabajo colaborativo.
- Trabajo con calidad y compromiso.

# **Objetivo**

Soy un estudiante apasionado por la algoritmia, y el desarrollo de proyectos de IT, con experiencia en el desarrollo Web enfocado al Backend de los sistemas. Mi objetivo es trabajar en un equipo innovador donde pueda desarrollar y aplicar mis conocimientos para dar soluciones eficientes y creativas, mientras sigo aprendiendo y creciendo en el campo de la informática.

## Experiencia

Diciembre 2023 - Actualidad.

Desarrollador web Full-Stack • TELCOPS S.A. DE C.V.

- Mantenimiento y creación de microservicios en PHP a sistema HelpDesk.
- Desarrollo de módulos para sistema de manejo de inventario, Asset Managment.

Noviembre 2020 - mayo 2021.

Alumno Asesor • Servicio social • CECyT 9 "Juan de Dios Batíz".

- Asistencia a alumnado con deficiencias en matemáticas, para disminuir el índice de reprobación dentro de la institución.
- Trabajo de oficina asistiendo al jefe de área básica del CECyT
  9.

### Formación

CECyT 9 "Juan de Dios Bátiz"

IPN.(2019-2021)

Técnico en sistemas digitales con un promedio final de nueve punto cinco.

**ESCOM IPN** 

(2021- Actualidad)

Estudiante de ingeniería en sistemas computacionales, cursando el 7mo semestre de esta.

# Formación Complementaria

#### Cursos

- Diplomado máster de matemáticas -Colegio nacional de matemáticas.
- Git y GitHub Club de desarrollo web de ESCOM
- JavaScript y TypeScript Club de desarrollo web de ESCOM

#### Manejo de software

- Manejo de paquetería Office
- Manejo de máquinas virtuales.
- Manejo de IDE's: Visual studio, Netbeans y Pycharm.
- Manejo de simulador de redes CISCO Packet Tracer

#### Idiomas

- Inglés Upper Intermediate (B2)
- Español (Nativo)